Minutes et répertoires du notaire Claude I FRANQUELIN, 1541 - 1579 (étude VIII)
Archives nationales
- Minutes de Claude I FRANQUELIN, 1480 - 1579; MC/ET/VIII/360 - MC/ET/VIII/473
  - Minutes. 1551, 1er juin - 1552, 20 février, 1er juin 1551 - 20 février 1552; MC/ET/VIII/440; registre. Document détérioré.
    - Bail à ferme, hôtel prieural grange étable bergerie pressoir et terre, Monthyon (Seine-et-Marne)., 25 mai 1551; MC/ET/VIII/440
      Profession: prieur, Monthyon (Seine-et-Marne), Prieuré.
      Nom, qualité: (M.) Delion, Guillaume.
      Profession: laboureur, Monthyon (Seine-et-Marne).
      Domicile: Monthyon (Seine-et-Marne)
    - Bail à loyer, revenus de la chapelle notre-dame, Buire-Courcelles (Somme)., 27 mai 1551; MC/ET/VIII/440
      Nom, qualité: (M.) Delamothe, Clément.
      Profession: etudiant, chapelain, Paris, buire-Courcelles, Chapelle Notre-Dame.
      Relations: fils de l'intervenant 1.
      Nom, qualité: (M.) Bellemant, Antoine.
      Profession: chanoine, Péronne (Somme)
    - Bail à ferme, maison grange bergerie étable cour jardin et terre, Auvernaux (Essonne)., 27 mai 1551; MC/ET/VIII/440
      Nom, qualité: (Mme ou Mlle) Ponart, Marguerite (dame des bordes et d'auvernaux).
      Nom, qualité: (M.) Preudhomme, Pierre (seigneur des bordes et d'auvernaux).
      Profession: conseiller au Parlement, Paris.
      Nom, qualité: (M.) Lesperon, Girard.
      Profession: hôtelier (marchand), Auvernaux (Essonne).
      Domicile: Auvernaux (Essonne)
    - Bail à rente, terre, Jouy-en-Josas (Yvelines) Mousset (le)., 27 mai 1551; MC/ET/VIII/440
    - Vente, maison, terre, Moulignon (Seine-et-Marne)., 29 mai 1551; MC/ET/VIII/440
      Nom, qualité: (M.) Fezelin, Pierre.
      Profession: laboureur, Moulignon (Seine-et-Marne).
      Domicile: Moulignon (Seine-et-Marne).
      Nom, qualité: (M.) Duverle, Jean (bourgeois de Paris).
    - Apprentissage, métier tondeur de draps., 29 mai 1551; MC/ET/VIII/440
      Nom, qualité: (M.) Taboulle, Pierre.
      Profession: tondeur (apprenti).
      Nom, qualité: (M.) Volle, Jean.
      Relations: cousin(e) de l'intervenant 1.
      Nom, qualité: (M.) Haude, Pierre.
      Profession: tondeur de draps (maître), Paris.
    - Vente, vigne, Champigny-sur-Marne (Val-de-Marne) Tartre (le)., 30 mai 1551; MC/ET/VIII/440
      Nom, qualité: (M.) Savale, Jean.
      Domicile: Champigny-sur-Marne (Val-de-Marne).
      Nom, qualité: (Mme ou Mlle) Capperon, Anne.
    - Rente, constitution, maison et vigne, Saint-Cloud, boulogne-Billancourt (Hauts-de-Seine)., 30 mai 1551; MC/ET/VIII/440
      Nom, qualité: (M.) Fontaine, Jacques.
      Nom, qualité: (Mme ou Mlle) Buchet, Jeanne.
    - Vente, seigneurie d'ivry, Vasselay (Cher)., 1er juin 1551; MC/ET/VIII/440
      Nom, qualité: (M.) Le Roy, François (écuyer, seigneur de bois-sir-ame).
      Domicile: Vorly (Cher).
      Nom, qualité: (Mme ou Mlle) Brilhac de, Charlotte.
      Domicile: Bois-Sir-Ame (Cher).
    - Rente foncière, titre nouvel, maison, Paris rue Saint-Denis, rue des Pecheurs, le Coin-Meaulme., 2 juin 1551; MC/ET/VIII/440
      Nom, qualité: (Mme ou Mlle) Duperat, Jeanne (bourgeoise de Paris).
      Nom: College D'Autun.
    - Rente, constitution, maison, Saint-Cloud (Hauts-de-Seine) carrefour de la Vieille-Porte., 3 juin 1551; MC/ET/VIII/440
      Nom, qualité: (M.) Bourgeon, Laurent.
      Profession: boucher, Saint-Cloud (Hauts-de-Seine).
      Nom, qualité: (Mme ou Mlle) Cherfilz, Perrette.
    - Rente, constitution, maison et vigne, Saint-Cloud (Hauts-de-Seine)., 4 juin 1551; MC/ET/VIII/440
      Nom, qualité: (M.) Lespine de, François.
      Nom, qualité: (Mme ou Mlle) Chevret, Madeleine.
    - Rente, constitution, maison et vigne, Saint-Cloud (Hauts-de-Seine) rue Pernelle-de-Rouen., 4 juin 1551; MC/ET/VIII/440
      Nom, qualité: (M.) Chappelain, Nicolas.
      Profession: laboureur de vignes, Saint-Cloud (Hauts-de-Seine).
      Nom, qualité: (Mme ou Mlle) Gallot, Martine.
    - Vente, maison (partie), Rozay-en-Brie (Seine-et-Marne) rue de Romme., 4 juin 1551; MC/ET/VIII/440
      Nom, qualité: (M.) Le Conte, Raoul (bourgeois de Paris).
      Profession: foulon de draps, Rozay-en-Brie (Seine-et-Marne).
      Domicile: Rozay-en-Brie (Seine-et-Marne).
      Nom, qualité: (Mme ou Mlle) Saderon, Foix.
      Relations: veuve de l'intervenant 4.
      Nom, qualité: (M.) Gremy, Pierre.
      Profession: tisserand en draps, Rozay-en-Brie (Seine-et-Marne).
      Domicile: Rozay-en-Brie (Seine-et-Marne)
    - Transaction, vente, mainlevee, terre, Toussus-le-Noble (Yvelines) Boulleaux (les)., 4 juin 1551; MC/ET/VIII/440
      Nom, qualité: (Mme ou Mlle) Rat, Marie.
      Nom, qualité: (M.) Richer, Christophe.
      Profession: procureur d'election, Paris.
      Nom, qualité: (M.) Chaussée, Marin.
      Profession: laboureur, Toussus-le-Noble (Yvelines).
      Domicile: Toussus-le-Noble (Yvelines).
      Relations: débirentier(e) de l'intervenant 1.
      Nom, qualité: (Mme ou Mlle) Margnier, Catherine.
      Relations: épouse de l'intervenant 3
      acte de vente; mainlevée; accord
    - Rente, constitution, terre, Saint-Hilaire-Pres-Chartres (Eure-et-Loir) Vaugermain., 14 juin 1551; MC/ET/VIII/440
      Nom, qualité: (M.) Saulsier, Thomas.
      Profession: laboureur, Saint-Hilaire-Pres-Chartres (Eure-et-Loir).
      Domicile: Saint-Hilaire-Pres-Chartres (Eure-et-Loir).
      Nom, qualité: (Mme ou Mlle) Galle, Guillemyne.
      Nom, qualité: (M.) Sachet, Philippe (bourgeois de Paris).
    - Rente, constitution, maison, Saint-Marcel (Paris) rue des Postes., 15 juin 1551; MC/ET/VIII/440
      Nom, qualité: (M.) Fere, Marin.
      Profession: tailleur de robes (maître), Paris, rue des Poirées.
      Domicile: Paris rue des Poirees.
      Nom, qualité: (Mme ou Mlle) Le Fevre, Marie.
      Domicile: Paris rue des Poirées.
      Nom, qualité: (M.) Thiboust, Jacques (bourgeois de Paris)
    - Rente foncière, titre nouvel, terre, Courtille (la) (Paris) Haut-Baffet (le)., 16 juin 1551; MC/ET/VIII/440
      Nom, qualité: (M.) Vallet, Jean.
      Profession: laboureur, Pressoir-Popincourt (Paris).
      Domicile: Pressoir-Popincourt (Paris).
      Nom, qualité: (M.) Tissot, Lienard (bourgeois de Paris).
      Profession: orfèvre (marchand), Paris, Pont-Notre-Dame
    - Rente, constitution, maisons (3), Paris, garches (Hauts-de-Seine) rue de l'Arbre-Sec, ruelle aux Chartiers., 17 juin 1551; MC/ET/VIII/440
      Nom, qualité: (M.) Vernon, Jean (bourgeois de Paris).
      Nom, qualité: (Mme ou Mlle) Mathieu, Marie.
      Nom, qualité: (M.) Marteau, Michel (bourgeois de paris, seigneur de nogent-le-bernard)
    - Rente, constitution, maison et vigne, Saint-Cloud (Hauts-de-Seine) rue Aulnay Allant à Garches., 17 juin 1551; MC/ET/VIII/440
      Nom, qualité: (M.) Garnier, Nicolas.
      Profession: laboureur (marchand), Saint-Cloud (Hauts-de-Seine).
      Nom, qualité: (Mme ou Mlle) Bourbon, Perrette.
    - Apprentissage, métier menuisier., 18 juin 1551; MC/ET/VIII/440
      Nom, qualité: (M.) Despaulx, Laurent.
      Profession: menuisier (apprenti).
      Nom, qualité: (M.) Despaulx, Renaud.
      Profession: laboureur, Saint-Arnoult (Oise).
      Domicile: Saint-Arnoult (Oise) Monchau.
      Relations: père de l'intervenant 1.
      Nom, qualité: (M.) Abraham, Guillaume.
    - Rente foncière, transport, vigne, Montignon (Nièvre) Hiboudieres (les)., 19 juin 1551; MC/ET/VIII/440
      Nom, qualité: (M.) Coincterel, Pierre.
      Nom, qualité: (M.) Le Conte, Jean.
      Profession: curé, Maisse (Essonne).
      transport de droits; bail
    - Rente, constitution, maison étable cour et jardin, Ile-Saint-Denis (l') (Seine-Saint-Denis) Pres Sainte-Avoye-en-France., 19 juin 1551; MC/ET/VIII/440
      Nom, qualité: (M.) Gallet, Robert.
      Profession: pêcheur, Saint-Cloud (Hauts-de-Seine).
      Nom, qualité: (Mme ou Mlle) Belin, Philippe.
    - Rente, constitution, terre, Saint-Forget (Yvelines) Mauvières., 21 juin 1551; MC/ET/VIII/440
      Nom, qualité: (M.) Bourjon, Lienard.
      Profession: boulanger (marchand), Boisseley.
      Domicile: Boisseley.
      Date de révision: 2012
    - Vente, vigne, Wissous, antony (91, 92)., 22 juin 1551; MC/ET/VIII/440
      Nom, qualité: (M.) Allaire, Nicole.
    - Rente, constitution, maison, Paris rue Saint-Jacques-de-la-Boucherie., 22 juin 1551; MC/ET/VIII/440
      Nom, qualité: (M.) Contesse, Dreux (bourgeois de Paris).
      Nom: Fabrique de L'Eglise Sainte-Genevieve-Des-Ardents.
    - Vente, bois et terre, Chaumontel (Val-d'Oise) Buisson (le)., 23 juin 1551; MC/ET/VIII/440
      Nom, qualité: (M.) Du Souchay, Gaston (seigneur en partie de chaumontel).
      Nom, qualité: (Mme ou Mlle) Augier, Madeleine.
    - Donation entre vifs, maison, Saint-Marcel (Paris) rue de l'Arbalete., 26 juin 1551; MC/ET/VIII/440
      Nom, qualité: (M.) Herny, Georges.
      Profession: gantier (maître), Paris.
      Domicile: Grenade (Espagne).
      Nom, qualité: (M.) Serde, Jean.
      Relations: neveu de l'intervenant 1
    - Vente, maison cour et jardin (partie), Geneuille (Doubs) rue de Bourgogne., 30 juin 1551; MC/ET/VIII/440
      Nom, qualité: (M.) Le Vasseur, Pierre.
      Profession: couturier, Paris.
      Domicile: Paris rue des Juifs.
      Nom, qualité: (Mme ou Mlle) Raoullant, Marion.
      Nom, qualité: (M.) Granguet, Jean.
      Profession: tondeur (compagnon), Paris.
      Nom, qualité: (M.) Laudon, Jacques.
      Profession: laboureur, Geneuille (Doubs).
      Domicile: Geneuille (Doubs)
    - Vente, terre, Paris Faubourg Notre-Dame-des-Champs., 30 juin 1551; MC/ET/VIII/440
      Nom, qualité: (M.) Danisy, Léon (bourgeois de Paris).
      Nom, qualité: (Mme ou Mlle) Gobelin, Catherine.
    - Vente, maison cour et jardin (partie), Geneuille (Doubs) rue de Bourgogne., 30 juin 1551; MC/ET/VIII/440
      Nom, qualité: (M.) Dubois, Jean.
      Profession: mercier, Paris.
      Nom, qualité: (Mme ou Mlle) Grangnet, Tasset.
      Nom, qualité: (M.) Laudoin, Jacques.
    - Bail à loyer, maison, jeu de paume, Faubourg-Saint-Jacques (Paris)., 30 juin 1551; MC/ET/VIII/440
      Nom, qualité: (M.) Goujart, Jean.
      Profession: curé, Paris, Eglise Saint-Jean-le-Rond.
      Nom, qualité: (M.) Gouppil, Michel.
      Profession: faiseur d'esteufs, Paris (faubourg-Saint-Jacques).
      Domicile: Paris (faubourg-Saint-Jacques) Lepousee.
      Nom, qualité: (M.) Guyot, Claude.
      Profession: maître du jeu-de-paume de perpignan, Paris.
      Relations: caution de l'intervenant 2
    - Rente fonciere, titre nouvel, terre et bois, Queue-en-Brie (la) (Val-de-Marne) Haies du Chapitre-de-Paris (les)., 3 juillet 1551; MC/ET/VIII/440
      Nom, qualité: (M.) Sarrazin, Mathurin.
      Profession: marchand, Queue-en-Brie (la) (Val-de-Marne).
      Domicile: Queue-en-Brie (la) (Val-de-Marne).
      Nom, qualité: (M.) Vuatrix, Fiacre.
    - Rente foncière, titre nouvel, maison cour et jardin, Faubourg Notre-Dame-des-Champs (Paris) Grande-Rue, les Trois-Faucilles., 7 juillet 1551; MC/ET/VIII/440
      Nom, qualité: (M.) Richehomme, Pierre.
      Profession: boulanger, Faubourg Notre-Dame-des-Champs (Paris).
      Domicile: Faubourg Notre-Dame-des-Champs (Paris).
      Nom, qualité: (Mme ou Mlle) Lasne, Marguerite.
      Nom, qualité: (M.) Mars, Louis.
    - Bail à rente, maison cour et jardin, Luzarches (Val-d'Oise) rue Saint-Côme., 8 juillet 1551; MC/ET/VIII/440
      Nom, qualité: (M.) Dumoustier, Pierre.
      Profession: chanoine, Luzarches (Val-d'Oise).
      Domicile: Luzarches (Val-d'Oise)
    - Rente, constitution, terre et maison, Mitry-Mory (Seine-et-Marne)., 9 juillet 1551; MC/ET/VIII/440
      Nom, qualité: (M.) Gynes de, Renaud (licencie-es-lois, seigneur de gast).
      Domicile: Chartres (Eure-et-Loir).
      Nom, qualité: (M.) Olin, Jean.
      Profession: laboureur, Parray (Essonne), Coutins.
      Domicile: Parray (Essonne) Coutins.
      Nom, qualité: (M.) Villeneufve, Jean.
      Profession: laboureur, Athis-Mons (Essonne).
      Domicile: Athis-Mons (Essonne).
      Nom, qualité: (M.) Lequier, Jean (bourgeois de Paris).
      Profession: praticien en cour laie, Paris
    - Rente foncière, titre nouvel, maison, Chevilly-Larue (Val-de-Marne) Grande-rue., 10 juillet 1551; MC/ET/VIII/440
      Nom, qualité: (M.) Jouette, Jean (jeune).
      Nom, qualité: (M.) Jouette, Robert.
      Nom, qualité: (M.) Jouette, Thierry.
    - Mariage., 12 juillet 1551; MC/ET/VIII/440
      Nom, qualité: (Mme ou Mlle) Laboureau, Marie.
      Profession: chambrière.
      Relations: fille de l'intervenant 2, au service de l'intervenant 3.
      Nom, qualité: (M.) Laboureau, Jean.
      Profession: laboureur de vignes, Châtillon-sous-Bagneux (Hauts-de-Seine).
      Domicile: Châtillon-sous-Bagneux (Hauts-de-Seine).
      Nom, qualité: (M.) Murey de, Jean (bourgeois de Paris).
      Profession: brodeur (maître), Paris.
      Nom, qualité: (M.) Carre, Louis.
      Profession: corroyeur de cuir, Paris.
    - Rente, constitution, maison couverte de chaume avec cour puits et jardin, Boulogne-la-Grasse (Oise)., 17 juillet 1551; MC/ET/VIII/440
      Nom, qualité: (M.) Gallant, Jean (jeune).
      Profession: marchand, Boulogne-la-Grasse (Oise).
      Domicile: Boulogne-la-Grasse (Oise).
      Nom, qualité: (M.) Gratin, Jean (bourgeois de Paris).
      Profession: ceinturier (marchand), Paris
    - Apprentissage, métier tondeur de draps., 26 juillet 1551; MC/ET/VIII/440
      Nom, qualité: (M.) Dumont, François.
      Nom, qualité: (M.) Dumont, Jean.
      Nom, qualité: (M.) Hodde, Pierre.
    - Vente, terre, Maulers (Oise)., 28 juillet 1551; MC/ET/VIII/440
      Nom, qualité: (M.) Froissant, Jean.
    - Rente, transport., 1er août 1551; MC/ET/VIII/440
      Nom, qualité: (M.) Foucault, Nicolas (bourgeois de Paris).
      Nom, qualité: (Mme ou Mlle) Maurice, Jeanne.
      Relations: débiteur de l'intervenant 1, veuve de l'intervenant 4.
      Nom, qualité: (M.) Bastonneau, François.
      Nom, qualité: (M.) Le Bret, François.
    - Rente, constitution, vigne et terre, Epinay-sur-Orge (Essonne)., 3 août 1551; MC/ET/VIII/440
      Nom, qualité: (M.) Meroulle, Jean.
      Profession: laboureur, Epinay-sur-Orge (Essonne).
      Domicile: Epinay-sur-Orge (Essonne) Brueil (le).
    - Bail à rente, maison, Jouy-en-Josas (Yvelines) Mousset (le)., 6 août 1551; MC/ET/VIII/440
      Nom, qualité: (M.) Le Lièvre, Jean.
      Profession: laboureur, Jouy-en-Josas (Yvelines).
    - Bail à rente, maison cour jardin et puits, Paris rue Saint-Claude, couture des Filles-Dieu., 11 août 1551; MC/ET/VIII/440
      Nom, qualité: (M.) Daubret, Jacques.
      Profession: gainier (maître), Paris.
      Domicile: Paris rue de la Coutellerie.
      Nom, qualité: (Mme ou Mlle) Gouliart, Jeanne.
      Nom, qualité: (M.) Ribot, Mesme.
    - Rente fonciere, quittance de rachat., 11 août 1551; MC/ET/VIII/440
      Nom, qualité: (M.) Daubert, Jacques.
    - Rente foncière, titre nouvel, vigne, Saint-Cloud (Hauts-de-Seine) Fortes-Terres (les)., 13 août 1551; MC/ET/VIII/440
      Nom, qualité: (M.) Loiseau, Eloi.
      Nom, qualité: (Mme ou Mlle) Tellier, Ragonde.
      Nom, qualité: (M.) Tellier, Pierre.
    - Testament., 18 août 1551; MC/ET/VIII/440
      Nom, qualité: (M.) Paris, Guillaume.
      testament
    - Vente, vigne, Moulignon (Seine-et-Marne) Clos-Quillet (le)., 19 août 1551; MC/ET/VIII/440
      Nom, qualité: (M.) Dorée, Jean.
    - Apprentissage, métier mercier., 21 août 1551; MC/ET/VIII/440
      Nom, qualité: (M.) Le Clerc, Jean.
      Profession: mercier (apprenti), Paris.
      Nom, qualité: (Mme ou Mlle) Langloix, Denise.
      Relations: grand-mère paternelle de l'intervenant 1, épouse de l'intervenant 3.
      Nom, qualité: (M.) Frere, Jean.
      Profession: hotelier (marchand), Saint-Marcel (Paris).
      Nom, qualité: (M.) Buisson, Jean (bourgeois de Paris).
    - Codicille., 22 août 1551; MC/ET/VIII/440
    - Transport, arrerages de rente., 22 août 1551; MC/ET/VIII/440
      Nom, qualité: (Mme ou Mlle) Lapille, Marie.
      Nom, qualité: (M.) Gaillard, Claude.
      Profession: mesureur de blé, Paris.
      Nom, qualité: (M.) Augrand, Pierre.
      Profession: fourreur de robes, Paris.
      Relations: gendre de l'intervenant 1.
      Nom, qualité: (M.) Girard, Antoine.
    - Rente, transport, terre, Arcueil (Val-de-Marne)., 22 août 1551; MC/ET/VIII/440
      Nom, qualité: (Mme ou Mlle) La Pille, Marie.
      constitution de rente; transport de droits
    - Vente, terre, Ferrières (Seine-et-Marne) Brosse (la)., 23 août 1551; MC/ET/VIII/440
      Profession: laboureur, Ferrières-en-Brie (Seine-et-Marne).
      Domicile: Ferrières-en-Brie (Seine-et-Marne).
    - Rente, constitution, terre, Saint-Vrain, vert-le-Petit (Essonne)., 24 août 1551; MC/ET/VIII/440
      Intervenant 1, marié:
      Nom, qualité: (M.) Coquille, Jean.
      Profession: couturier, Saint-Vrain (Essonne).
      Domicile: Saint-Vrain (Essonne).
      Relations: 1.
      Nom, qualité: (Mme ou Mlle) Jubin, Catherine.
      Profession: libraire (marchand)
    - Bail à loyer, terre et pré, Gonesse (Val-d'Oise)., 28 août 1551; MC/ET/VIII/440
      Nom, qualité: (M.) Prime de, Jacques.
      Profession: chanoine, curé, chapelain, Troyes, thil, Paris (Aube), Cathédrale Notre-Dame, chapelle Saint-Nicaise.
      Nom, qualité: (M.) Le Redde, Etienne.
      Profession: laboureur, Gonesse (Val-d'Oise).
      Domicile: Gonesse (Val-d'Oise)
    - Apprentissage, métier mercier passementier., 29 août 1551; MC/ET/VIII/440
      Nom, qualité: (M.) Tissot, Michel.
      Profession: mercier passementier (apprenti), Paris.
      Nom, qualité: (M.) Boucher, Guillaume.
      Profession: mercier passementier (marchand), Paris.
    - Bail à rente, masure et terre, Saulx-les-Chartreux (Essonne) Saussiers., 29 août 1551; MC/ET/VIII/440
      Nom, qualité: (M.) La Noulier, Marquet.
      Profession: laboureur, Saulx-les-Chartreux (Essonne), Saussiers.
      Domicile: Saulx-les-Chartreux (Essonne) Saussiers.
      Nom, qualité: (M.) Royer, Louis.
      Profession: praticien au palais, Paris.
    - Mariage., 12 septembre 1551; MC/ET/VIII/440
      Nom, qualité: (M.) Berland, Etienne.
      Profession: sergent-à-verge au châtelet, Paris.
      Nom, qualité: (Mme ou Mlle) Bouvier, Gilette.
      Relations: veuve de l'intervenant 8.
      Nom, qualité: (M.) Rumilly de, Honoré (bourgeois de Paris).
      Profession: menuisier (maître), Paris
    - Quittance, dot., 12 septembre 1551; MC/ET/VIII/440
      Relations: fiancé(e) de l'intervenant 3.
      Profession: joaillier, Paris
    - Testament., 13 septembre 1551; MC/ET/VIII/440
      Nom, qualité: (Mme ou Mlle) Aymery, Marie.
      Nom, qualité: (M.) Chomedey de, Jean.
    - Vente, vigne, Vannes (Hauts-de-Seine) Closeaulx (les)., 17 septembre 1551; MC/ET/VIII/440
      Nom, qualité: (Mme ou Mlle) Jobert, Marguerite.
      Profession: bonnetier (marchand), Paris
    - Vente, vigne, Vanves (Hauts-de-Seine) Closeaulx (les)., 17 septembre 1551; MC/ET/VIII/440
    - Échange, vigne contre vigne, Montreuil, bussy-Saint-Georges (93, 77)., 17 septembre 1551; MC/ET/VIII/440
      Nom, qualité: (M.) Hemon, Jean.
      Nom, qualité: (M.) Le Paige, Guillaume.
      Profession: laboureur (marchand), Ferrières (Seine-et-Marne).
      Nom, qualité: (Mme ou Mlle) Poillasme, Jeanne.
    - Rente foncière, titre nouvel, maison (partie), Paris rue Montmartre., 18 septembre 1551; MC/ET/VIII/440
      Nom, qualité: (M.) Maillart, Denis.
      Nom, qualité: (Mme ou Mlle) Maillart, Michelle.
      Relations: épouse de l'intervenant 3, sœur de l'intervenant 1.
      Nom, qualité: (M.) Lhéritier, Denis.
    - Rente foncière, titre nouvel, vigne, Sceaux (Hauts-de-Seine) Maire-Morte., 19 septembre 1551; MC/ET/VIII/440
      Nom, qualité: (M.) Le Riche, Pierre.
      Nom, qualité: (M.) Viau, André.
      Profession: laboureur, Chatenay-Malabry (Hauts-de-Seine).
      Domicile: Chatenay-Malabry (Hauts-de-Seine).
      Nom, qualité: (Mme ou Mlle) Leschassier, Geneviève.
      Nom, qualité: (M.) Cresse, Thibault (bourgeois de Paris).
    - Donation entre vifs, maison et terre, Cugny (Aisne) Champ-du-Puits (le)., 24 septembre 1551; MC/ET/VIII/440
      Nom, qualité: (Mme ou Mlle) Riviere de, Catherine.
      Domicile: Romigny (Marne).
      Nom, qualité: (M.) Pierre, Henri.
      Profession: laboureur de vignes, tisserand en toiles, Romigny (Marne).
      Nom, qualité: (M.) Hardouyn, Jean.
      Relations: fils de l'intervenant 1
    - Quittance, dot., 24 septembre 1551; MC/ET/VIII/440
      Relations: époux de l'intervenant 2.
      Nom, qualité: (M.) Carrette, Gaspard (bourgeois de Paris).
      Relations: beau-père de l'intervenant 2.
    - Vente à remère, terre, Croissy-Beaubourg (Seine-et-Marne) Beaubourg., 26 septembre 1551; MC/ET/VIII/440
      Nom, qualité: (M.) Petit, Adrien.
      Profession: laboureur, Croissy-Beaubourg (Seine-et-Marne).
      Domicile: Croissy-Beaubourg (Seine-et-Marne).
      Nom, qualité: (Mme ou Mlle) Ciret, Jeanne.
      Nom, qualité: (M.) Boyvin, Claude (bourgeois de Paris).
      Profession: apothicaire (marchand), Paris
    - Vente, mobilier, Paris., 26 septembre 1551; MC/ET/VIII/440
      Profession: chanoine, curé, Bordeaux (Gironde), Saint-Symphorien, saint-Pierre-des-Ternes.
      Nom, qualité: (M.) Ganeron, Germain.
      Profession: curé de sainte-croix, Saint-Denis (Seine-Saint-Denis).
    - Bail à ferme, terre, Croissy-Beaubourg (Seine-et-Marne) Beaubourg., 26 septembre 1551; MC/ET/VIII/440
      Nom, qualité: (Mme ou Mlle) Cyret, Jeanne.
    - Rente foncière, titre nouvel, marais, Faubourg Saint-Laurent (Paris) Masure-Saint-Magloire., 29 septembre 1551; MC/ET/VIII/440
      Nom, qualité: (M.) Verbois, Jean.
      Profession: laboureur, Paris (porte Saint-Martin).
      Domicile: Paris Porte Saint-Martin.
      Relations: veuf de l'intervenant 2, débirentier(e) de l'intervenant 3.
      Nom, qualité: (Mme ou Mlle) Dailly, Etiennette.
      Nom, qualité: (M.) Bert de, Jean (bourgeois de Paris).
      Nom, qualité: (Mme ou Mlle) Girard, Hélène.
    - Rente foncière, titre nouvel, maison (partie) et vigne, Suresnes (Hauts-de-Seine)., 30 septembre 1551; MC/ET/VIII/440
      Nom, qualité: (M.) Mouton, Jean (aine).
      Profession: laboureur, Suresnes (Hauts-de-Seine).
      Domicile: Suresnes (Hauts-de-Seine).
      Relations: débirentier(e) de l'intervenant 2.
      Nom, qualité: (M.) Miraulmont de, Pierre (bourgeois de Paris).
      Profession: teinturier de draps de laine (marchand), Paris
    - Rente, constitution, maison, Paris rue de la Savonnerie., 6 octobre 1551; MC/ET/VIII/440
      Nom, qualité: (M.) Boullangier, Michel (bourgeois de Paris).
      Nom, qualité: (M.) Marteau, Michel (bourgeois de Paris).
    - Apprentissage, métier ceinturier., 9 octobre 1551; MC/ET/VIII/440
      Nom, qualité: (M.) Rouffroy, Jean.
      Profession: ceinturier (apprenti), Paris.
      Nom, qualité: (M.) Rouffroy, Denis.
      Profession: marchand, Chaumont-en-Vexin (Oise).
      Domicile: Chaumont-en-Vexin (Oise).
      Nom, qualité: (M.) Dumage, Jean.
    - Vente, jardin (3/4), Meudon (Hauts-de-Seine) Grande-rue de la Dehors ou des Menetriers., 10 octobre 1551; MC/ET/VIII/440
      Nom, qualité: (M.) Lavolle, Jean.
      Profession: laboureur de vignes, Meudon (Hauts-de-Seine), Fleury.
      Nom, qualité: (Mme ou Mlle) Langloix, Jeanne.
      Nom, qualité: (M.) Dupré, Galliot (bourgeois de Paris).
      Profession: libraire juré en l'université (marchand), Paris
    - Apprentissage, métier tonnelier., 10 octobre 1551; MC/ET/VIII/440
      Nom, qualité: (M.) Bouret, Pierre.
      Profession: tonnelier (apprenti), Paris.
      Nom, qualité: (Mme ou Mlle) Chauderon, Catherine.
      Domicile: Courneuve (la) (Seine-Saint-Denis).
      Relations: veuve de l'intervenant 3, mère de l'intervenant 1.
      Nom, qualité: (M.) Bouret, Jean.
      Profession: tisserand en toiles, Courneuve (la) (Seine-Saint-Denis).
      Nom, qualité: (M.) Gabry, Jean.